【裁判字號】    98,簡上,92
【裁判日期】    980630
【裁判案由】    毒品危害防制條例
【裁判全文】
臺灣基隆地方法院刑事判決              98年度簡上字第92號
公  訴  人  臺灣基隆地方法院檢察署檢察官
上  訴  人
即  被  告  甲○○
上列上訴人即被告因違反毒品危害防制條例案件，不服本院基隆
簡易庭中華民國98年3月6日98年度基簡字第258號第一審簡易判
決（起訴案號：98年度毒偵字第53號）提起上訴，本院管轄之第
二審合議庭判決如下︰
    主  文
上訴駁回。
    事實及理由
一、本案經本院審理結果，認第一審簡易庭以被告甲○○施用第
    二級毒品甲基安非他命（原審判決誤載為「安非他命」，茲
    更正之），所為係犯毒品危害防制條例第10條第2項之罪，
    依刑事訴訟法第449條第2項、第454條第2項、第284條之1，
    毒品危害防制條例第10條第2項、第23條第2項，刑法第11條
    前段、第47條第1項、第41條第1項前段，判處被告有期徒刑
    4月，如易科罰金，以新台幣1,000元折算1日，核其認事用
    法，尚無違誤，量刑亦稱妥適，應予維持，爰引用第一審簡
    易判決及檢察官起訴書（如附件）記載之事實、證據及理由
    。
二、上訴意旨略以：被告因家中長輩年邁，經濟全仰賴被告，盼
    能給予緩刑或緩起訴處分，將家中事務妥善安排等語。
三、本件被告經合法傳喚未到庭，然其於警詢及偵訊時均坦承施
    用第二級毒品甲基安非他命，且其經警查獲後，採集之尿液
    檢體經送臺灣尖端先進生技醫藥股份有限公司，呈甲基安非
    他命類陽性檢驗結果，此有該公司民國98年1月22日出具之
    濫用藥物檢驗報告及基隆市警察局第一分局偵辦毒品案件尿
    液檢體對照表附卷可稽，足認被告確有施用第二級毒品甲基
    安非他命之犯行，本件事證明確，被告犯行應堪認定。
四、查被告甲○○前因施用毒品案件，經觀察、勒戒後，因認無
    繼續施用毒品之傾向，於88年10月21日執行完畢釋放，並經
    臺灣基隆地方法院檢察署檢察官以88年度毒偵緝字第7號不
    起訴處分；復因施用毒品案件，經本院裁定送觀察、勒戒後
    ，因認有繼續施用毒品之傾向，經本院以89年度毒聲字第80
    7號裁定令入戒治處所強制戒治，於89年11月20日因停止戒
    治接續執行另案徒刑，期滿未經撤銷停止戒治，於90年4 月
    7日執行完畢，並因該施用第二級毒品及持有第一級毒品案
    件，經本院以89年度易字第244號判決各判處有期徒刑7月，
    應執行有期徒刑1年確定，於90年11月3日因縮刑期滿執行完
    畢；又於92年間，因施用第二級毒品案件，經檢察官以93年
    度毒偵字第87號聲請以簡易判決處刑，經本院以93年度基簡
    字第90號判決判處有期徒刑6月確定，於93年5月26日因易科
    罰金執行完畢；再於94年間，因施用第二級毒品案件，經本
    院以94年度易字第489號判決判處有期徒刑7月確定；另因持
    有第一級毒品及施用第二級毒品案件，經本院以95年度易字
    第452號判決判處有期徒刑4月、6月，應執行有期徒刑8月確
    定，復由本院依據中華民國96年罪犯減刑條例之規定，就上
    開95年度易字第452號判決所科之刑，以96年度聲減字第184
    號裁定分別減刑為有期徒刑2月、3月，並定應執行有期徒刑
    4月，與上揭94年度易字第489號判決所科之刑接續執行，於
    96年7月16日執行完畢等情，有臺灣高等法院被告前案紀錄
    表在卷可稽，被告受有期徒刑之執行完畢後，5年內再犯本
    案有期徒刑以上之罪，已構成累犯，實無從依刑法第74條第
    1項第1、2款規定為緩刑之宣告。又本件業經檢察官聲請簡
    易判決處刑，被告以上開理由聲請給予緩起訴，顯係出於對
    法律之誤解，難以採信。是認被告之上訴為無理由，應予駁
    回。
五、末按，第二審被告經合法傳喚，無正當之理由不到庭者，得
    不待其陳述，逕行判決；又對於簡易判決處刑不服而上訴者
    ，得準用上開規定，刑事訴訟法第371條、第455條之1第3項
    分別定有明文。本件被告經本院合法傳喚，有卷附送達證書
    可憑，於審判期日無正當理由未到庭，爰不待其陳述，逕為
    一造辯論判決，附此敘明。
據上論斷，應依刑事訴訟法第455 條之1  第1  項、第3 項、第
368 條、第371 條、第373 條，判決如主文。
本案經檢察官乙○○到庭執行職務。
中    華    民    國    98    年    6     月    30    日
                     臺灣基隆地方法院刑事第三庭
                         審判長法  官  鄭景文
                               法  官  黃永定
                               法  官  陳姵君
以上正本證明與原本無異。
本判決不得上訴。
中    華    民    國    98    年    6     月    30    日
                               書記官  王佩珠
【附件】
臺灣基隆地方法院刑事簡易判決         98年度基簡字第258號
聲  請  人  臺灣基隆地方法院檢察署檢察官
被      告  甲○○  男  37歲（民國○○年○月○日生）
                    身分證統一編號：Ｚ000000000號
                    住基隆市○○區○○路379之2號
上列被告因違反毒品危害防制條例案件，經檢察官聲請以簡易判
決處刑（98年度毒偵字第53號），本院判決如下：
    主  文
甲○○施用第二級毒品，累犯，處有期徒刑肆月，如易科罰金，
以新台幣壹仟元折算壹日。
    事實及理由
一、本件除就犯罪事實部分，補充下列內容外，其餘犯罪事實及
    證據均引用檢察官聲請簡易判決處刑書之記載，如附件：
（一）就被告甲○○前科部分，補充「甲○○前因施用毒品案件
      ，經觀察、勒戒後，因認無繼續施用毒品之傾向，於民國
      88年10月21日執行完畢釋放，並經臺灣基隆地方法院檢察
      署檢察官以88年度毒偵緝字第7 號不起訴處分；復因施用
      第二級毒品案件，經觀察、勒戒後，因認有繼續施用毒品
      之傾向，經本院以89年度毒聲字第807 號裁定令入戒治處
      所強制戒治，於89年11月20日因停止戒治接續執行另案徒
      刑，期滿未經撤銷停止戒治，於90年4 月7 日執行完畢，
      並因該施用第二級毒品及持有第一級毒品案件，經本院以
      89年度易字第244 號判決各判處有期徒刑7 月，應執行有
      期徒刑1 年確定，於90年11月3 日因縮刑期滿執行完畢（
      未構成累犯）；又因於強制戒治執行完畢後5 年內之92年
      11月5 日回溯前4 日內某時施用第二級毒品案件，經前開
      檢察署檢察官以93年度毒偵字第87號聲請以簡易判決處刑
      ，本院以93年度基簡字第90號判決判處有期徒刑6 月確定
      ，於93年5 月26日因易科罰金執行完畢；再因施用第二級
      毒品案件，經本院以94年度易字第489 號判決判處有期徒
      刑7 月確定；另因持有第一級毒品及施用第二級毒品案件
      ，經本院以95年度易字第452 號判決判處有期徒刑4 月、
      6 月，應執行有期徒刑8 月確定，復由本院依據中華民國
      96年罪犯減刑條例之規定，就上開95年度易字第452 號判
      決所科之刑，以96年度聲減字第184 號裁定分別減刑為有
      期徒刑2 月、3 月，並定應執行有期徒刑4 月，與上揭94
      年度易字第489 號判決所科之刑接續執行，於96年7 月16
      日（檢察官聲請簡易判決處刑書誤載為『96年7 月3 日』
      ）執行完畢」。
（二）就被告施用第二級毒品之時間，補充為「97年12月29日上
      午10時許」。
（三）就被告施用第二級毒品之方式，補充及更正為「以將第二
      級毒品安非他命置放於錫箔紙上，下以火燒烤後吸食所生
      煙霧之方式，施用第二級毒品」。
二、論罪科刑部分
（一）按毒品危害防制條例於92年7 月9 日修正公布，自93年1
      月9 日施行，其中第20條、第23條將施用毒品之刑事處遇
      程序，區分為「初犯」、「5 年內再犯」及「5 年後再犯
      」，依其立法理由之說明：「初犯」，經觀察、勒戒或強
      制戒治後，應為不起訴處分或不付審理之裁定；經觀察、
      勒戒或強制戒治執行完畢釋放後，「5 年內再犯」者，因
      其再犯率甚高，原實施之觀察、勒戒及強制戒治既已無法
      收其實效，爰依法追訴或裁定交付審理，至於經觀察、勒
      戒或強制戒治執行完畢釋放後，「5 年後再犯」者，前所
      實施之觀察、勒戒或強制戒治已足以遮斷其施用毒品之毒
      癮，為期自新及協助其斷除毒癮，仍適用「初犯」之規定
      ，先經觀察、勒戒或強制戒治之程序，從而，僅限於「初
      犯」及「5 年後再犯」2 種情形，始應先經觀察、勒戒或
      強制戒治程序，倘被告於5 年內已再犯，經依法追訴處罰
      ，縱其第3 次（或第3 次以上）再度施用毒品之時間，在
      初犯經觀察、勒戒或強制戒治執行完畢釋放5 年以後，已
      不合於「5 年後再犯」之規定，且因已於「5 年內再犯」
      ，顯見其再犯率甚高，原實施觀察、勒戒或強制戒治，已
      無法收其實效，應依該條例第10條處罰（最高法院95年度
      第7 次、97年度第5 次刑事庭會議決議可資參照）。本件
      被告前因施用毒品案件，經觀察、勒戒後，因認無繼續適
      用毒品之傾向，於88年10月21日執行完畢釋放，並經臺灣
      基隆地方法院檢察署檢察官以88年度毒偵緝字第7 號不起
      訴處分；復因施用第二級毒品案件，經觀察、勒戒後，因
      認有繼續施用毒品之傾向，經本院以89年度毒聲字第807
      號裁定令入戒治處所強制戒治，於89年11月20日因停止戒
      治接續執行另案徒刑，期滿未經撤銷停止戒治，於90年4
      月7 日執行完畢，並因同案及持有第一級毒品案件，經本
      院以89年度易字第244 號判決各判處有期徒刑7 月，應執
      行有期徒刑1 年確定；又因於強制戒治執行完畢後5 年內
      之92年11月5 日回溯前4 日內某時施用第二級毒品案件，
      經前開檢察署檢察官以93年度毒偵字第87號聲請以簡易判
      決處刑，本院以93年度基簡字第90號判決判處有期徒刑6
      月確定；再因施用第二級毒品案件，經本院以94年度易字
      第489 號判決判處有期徒刑7 月確定；另因持有第一級毒
      品及施用第二級毒品案件，經本院以95年度易字第452 號
      判決判處有期徒刑4 月、6 月，應執行有期徒刑8 月確定
      ，復由本院依據中華民國96年罪犯減刑條例之規定，就上
      開95年度易字第452 號判決所科之刑，以96年度聲減字第
      184 號裁定分別減刑為有期徒刑2 月、3 月，並定應執行
      有期徒刑4 月，此有本院刑事判決及臺灣高等法院被告前
      案紀錄表在卷可稽，是被告於所受強制戒治執行完畢後5
      年內已再犯，且經依法追訴處罰，足認原實施觀察、勒戒
      及強制戒治無法收其實效，縱被告本次犯行係於所受強制
      戒治執行完畢後5 年後所為，揆諸首揭說明，仍不合於毒
      品危害防制條例第20條第3 項規定之「5 年後再犯」，且
      因被告係於「5 年內再犯」，顯見其再犯率甚高，即應依
      法處罰。
（二）核被告所為，係犯毒品危害防制條例第10條第2 項之施用
      第二級毒品罪。被告持有第二級毒品以供施用，持有之低
      度行為應為施用之高度行為所吸收，不另論罪。
（三）被告曾受如前開徒刑執行完畢，此有臺灣高等法院被告前
      案紀錄表在卷供參，其受徒刑之執行完畢，再為本件施用
      毒品之行為，係於5 年以內故意再犯有期徒刑以上之罪，
      為累犯，應依刑法第47條第1 項之規定加重其刑。
（四）爰審酌被告前經觀察、勒戒及強制戒治，並經刑罰矯治後
      ，均未戒除毒癮，並再行施用毒品，足見缺乏戒斷決心，
      然被告所為僅屬戕害自身之行為，未侵害其他法益，且於
      警詢及偵查時均坦認犯行，犯後態度尚屬良好等一切情狀
      ，量處如主文所示之刑，並諭知易科罰金之折算標準。
據上論斷，應依刑事訴訟法第449 條第1 項前段、第454 條第2
項前段，毒品危害防制條例第10條第2 項、第23條第2 項，刑法
第11條前段、第47條第1 項、第41條第1 項前段，逕以簡易判決
處刑如主文。
如不服本判決，得於判決送達之日起10日內，向本院提出上訴。
中    華    民    國    98    年    3     月    6     日
                  基隆簡易庭法    官  邰婉玲
以上正本證明與原本無異。
如不服本判決，應於判決送達後10日內，向本院提出上訴書狀，
上訴於本院合議庭，並按他造當事人之人數附具繕本。
中    華    民    國    98    年    3     月    6     日
                            書 記 官  彭筠凱
附錄所犯法條：
毒品危害防制條例第10條第2項
施用第二級毒品者，處 3 年以下有期徒刑。
【附件】
臺灣基隆地方法院檢察署檢察官聲請簡易判決處刑書
                                      98年度毒偵字第53號
    被      告  甲○○  男  37歲（民國○○年○月○日生）
                        住基隆市○○區○○路379之2號
                        國民身分證統一編號：Ｚ000000000號
上列被告因違反毒品危害防制條例案件，經偵查終結，認為宜聲
請以簡易判決處刑，茲將犯罪事實及證據並所犯法條分敘如下：
            犯罪事實
一、甲○○前因施用毒品案件，經臺灣基隆地方法院裁定觀察勒
    戒後，認有繼續施用毒品傾向，再經同法院裁定強制戒治，
    於民國90年4月7日期滿。復因違反毒品危害防制條例罪，分
    別經同法院以94年度易字第489號、95年度易字第452號判決
    ，判處有期徒刑7月、8月確定，上開2 罪接續執行，並經96
    年減刑，嗣於96年7月3日執行完畢。詎猶不知戒除毒癮，復
    基於施用第二級毒品之犯意，於97年12月29日上午某時，在
    基隆市○○區○○路379之2號住處，施用第二級毒品甲基安
    非他命1次。嗣於同日晚上7時45分許，在基隆市○○區○○
    路與孝二路路口為警查獲，扣得第一級毒品海洛因1 小包淨
    重0.1860公克（持有第一級毒品部分另行簽分偵案偵辦），
    且經其同意採尿送驗結果，呈甲基安非他命陽性反應。
二、案經基隆市警察局第一分局報告偵辦。
            證據並所犯法條
一、證據清單
(一)台灣尖端先進生技醫藥股份有限公司於98年1 月22日出具濫
    用藥物檢驗報告1紙：
    證明被告於97年12月29日所採集之尿液經送驗結果呈甲基安
    非他命陽性反應，足認被告確有施用第二級毒品甲基安非他
    命之行為。
(二)基隆市警察局第一分局偵辦毒品案件尿液檢體對照表1 紙（
    代號：694）：
    證明送驗尿液確為被告親自排放。
(三)本署刑案資料查註紀錄表、全國施用毒品紀錄表及矯正簡表
    各1份：
    證明被告前因施用毒品案件經強制戒治，於90年4月7日期滿
    後，再違反毒品危害防制條例罪，本件被告已無適用觀察勒
    戒處遇程序。
(四)被告甲○○於警詢及偵查中之自白：
    證明伊於上揭時、地施用第二級毒品甲基安非他命之事實。
二、核被告所為，係犯毒品危害防制條例第10條第2 項之施用第
    二級毒品安非他命罪嫌。又被告曾受有期徒刑之執行完畢，
    5 年內故意再犯本件有期徒刑以上之罪，為累犯，有本署刑
    案資料查註紀錄表1份在卷可稽，請依刑法第47條第1項之規
    定，加重其刑。
三、依毒品危害防制條例第23條第2項、刑事訴訟法第451條第1
    項聲請逕以簡易判決處刑。
    此  致
臺灣基隆地方法院
中    華    民    國    98    年    2    月    24    日
                            檢察官  龔書安
本件正本證明與原本無異
中    華    民    國    98    年    2    月    26    日
                            書記官  陳慧儷


司法院資訊處製作；財團法人民間司法改革基金會備份。
